臺灣高等法院刑事判決　　　　　　　　　95年度軍上字第53號
上　訴　人
即　被　告　甲○○
　　　　　　　　　　　號3樓(.
上列上訴人因違反職役職責案件，不服國防部高等軍事法院95年
度上更一字第11號，中華民國95年11月22日第一審判決（起訴案
號：國防部北部地方軍事法院檢察署95年偵緝字第22號），提起
上訴，本院判決如下：
    主  文
上訴駁回。
    理  由
按軍事審判法第一百八十一條第五項規定，被告不服高等軍事法
院宣告有期徒刑之上訴判決者，得以判決違背法令為理由，向高
等法院提起上訴。是不服高等軍事法院有期徒刑判決而向高等法
院提出上訴者，非以原判決違背法令為理由者不得為之，此為其
上訴之法定要件。若上訴理由狀並未依據卷內訴訟資料，具體指
摘原判決不適用法則或如何適用不當，或所指摘原判決違法情事
，顯與法律規定得為向高等法院提出上訴之上訴理由之違法情形
，不相適合時，均應認為其上訴為違背法律上之程式，應予以駁
回，此觀諸軍事審判法第一百七十九條、刑事訴訟法第三百九十
五條前段之規定至明。本件原判決認定上訴人即被告甲○○係金
門防衛指揮部戰鬥工兵營工一連一兵戰鬥工兵，於民國九十二年
間因犯竊盜罪，經臺灣桃園地方法院判處有期徒刑三月，緩刑四
年，於九十三年四月二十日確定在案。九十五年三月十六日六時
，自金門駐地休假離營，應於同年月二十七日十八時返營銷假，
屆時竟以無錢購買機票返營為由，逾假不歸，匿居臺北縣市一帶
，賴友人接濟維生，迄九十五年四月二十七日十七時許，始在臺
北縣泰山鄉○○路○段二百號一樓「無間道網咖店」內，為板橋
憲兵隊緝獲等，業經審據被告甲○○對其因無錢購買機票，搭機
返回金門駐地，而假滿不歸，逾30餘日，始為憲兵隊緝獲之行為
，已坦承不諱，亦經證人韓子清、林嘉豪到庭就被告假滿不歸、
連隊與被告家屬連絡協尋之經過，以及被告以行動電話傳送簡訊
告知林家豪無錢返金等情結證屬實在卷（國防部南部地方軍事法
院檢察署通緝卷【以下簡稱通緝卷】第18頁至第19頁、偵卷第39
頁至第40頁）；證人即該管連長徐賢琪於原審審判時到庭具結證
稱：被告當時雖有傳簡訊表明無錢返回金門，但並沒有續假，也
無理由，伊並不准被告續假，一直連絡被告、被告家人及其女友
，均未聯繫到被告云云（原審更審卷第55頁至第57頁），又證人
徐賢琪復證稱：於被告逾假，翌（28）日下午5時，以個人行動
電話傳送簡訊「甲○○我是連長你如果現在來不及去坐飛機，去
北辦處報到！地點在松山機場，你如果不知道確實位置，你先到
松山機場再跟我聯絡，這是你最後的機會，切勿因小失大，一時
衝動只會造成無法彌補的錯，一切回來再說，大家會幫忙」，並
將儲存於行動電話內之前開電磁紀錄內容交本庭及被告檢視無訛
（原審更審卷第56頁），被告雖辯稱其行動電話鈴聲改為靜音，
惟被告既有使用行動電話，對於話機顯示簡訊訊息時，竟未予開
啟觀覽，顯不合常情，觀此所辯，尚非可採，縱或屬實，亦與本
件犯罪之成立無關。是被告僅因無錢搭機返回金門駐地，即率爾
逾假不歸滯留營外長達30餘日，期間均未積極謀求返營之舉措，
亦未主動通聯部隊請求協助，更無視該營連長為協助其搭機返回
金門駐地行為之指示，其離去職役，顯非屬正當事由。復有被告
之差假人員返台申請書影本乙紙在卷可稽（通緝卷第12頁），另
被告離去職役後，並經國防部南部地方軍事法院檢察署發布通緝
，此有該署95年4月3日審捷字第0950001103號函附甲○○通緝書
影本在卷可佐（通緝卷第22頁至第23頁），是被告犯罪事證明確
，足以認定。並已審酌被告曾犯竊盜罪，經司法機關判處有期徒
刑三月，緩刑四年，於九十三年四月二十日確定，有國防部北部
地方軍事法院檢察署九十五年五月二日刑案前科資料查註紀錄表
一紙在卷可憑（偵查卷第34頁）緩刑期間，不思保持善行，善盡
國民服役義務，藉故率爾離去職役，法紀觀念明顯淡薄，惟其役
期僅餘十二日，尚有子女待養，到案後坦承犯行，態度尚佳，認
公訴人請求判處一年有期徒刑，洵有未洽等情狀，撤銷初審判決
，認被告甲○○無故離去職役逾三十日，處有期徒刑十月等，已
詳敘其所憑之證據及認定之理由，從形式上觀察，原判決並無認
定事實不憑證據或理由不備等違法之情事存在，本件上訴人甲○
○上訴意旨略以上訴人確已心知悔悟，且家境清寒，家中生計有
賴上訴人分擔，家中還有孩子要扶養，請求輕判，以勵自新等，
上訴人所提之前揭上訴，並非依據卷證資料具體指摘原判決認事
用法、採證等有何違背法令之處，自非適法之上訴理由，依照首
揭說明，上訴人之上訴顯不合法，應予駁回。
據上論結，應依軍事審判法第206條第1項但書，刑事訴訟法第
395條前段判決如主文。
中　　華　　民　　國　　96　　年　　1 　　月　　4　　日
                  刑事第七庭  審判長法  官  陳正雄
                                    法  官  蔡光治
                                    法  官  許宗和
以上正本證明與原本無異。
不得上訴。
                                    書記官  沈秀容
中　　華　　民　　國　　96　　年　　1 　　月　　5 　　日
